臺灣板橋地方法院刑事判決　　　　　　　96年度訴字第4062號
公　訴　人　臺灣板橋地方法院檢察署檢察官
被　　　告　甲○○
　　　　　　　　　　（另案於臺灣臺北監獄臺北分監執行中）
上列被告因違反毒品危害防制條例案件，經檢察官提起公訴（96
年度毒偵字第7976號），本院以簡式審判程序審理，判決如下：
    主  文
甲○○施用第一級毒品，累犯，處有期徒刑壹年陸月。
    事  實
一、甲○○前科累累，曾有違反麻醉藥品管理條例、肅清煙毒條
    例、竊盜、毒品危害防制條例及賭博等案件。其中因施用毒
    品案件，經本院90年度毒聲字第3191號裁定送觀察、勒戒後
    ，認有繼續施用毒品之傾向，再經本院以90年度毒聲字第33
    51號裁定施以強制戒治，嗣因成效經評定為合格，經本院以
    91年度毒聲字第99號裁定停止戒治，所餘期間付保護管束，
    惟於保護管束期間因違反保護管束應遵守事項情節重大，再
    經本院以91年度毒聲字第1404號裁定撤銷停止戒治，令入戒
    治處所施以強制戒治，於民國91年11月9 日強制戒治期滿，
    並由臺灣板橋地方法院檢察署檢察官以91年度戒毒偵字第51
    6 號為不起訴處分確定。又因施用毒品案件，經本院以92年
    度訴字第1422號判處有期徒刑8 月確定；因竊盜案件，經本
    院以92年度易字第730 號判處有期徒刑1 年確定；上開二案
    嗣經本院以92年度聲字第2174號裁定應執行刑有期徒刑1 年
    6 月確定，甫於94年6 月16日縮刑期滿執行完畢。仍不知悔
    改，於上開強制戒治執行完畢釋放後5 年內，基於合併施用
    第一級、第二級毒品之犯意，於96年7 月29日晚上某時（起
    訴書略載為96年7 月30日為警採尿前回溯26小時、96小時內
    某時），在其位於臺北縣五股鄉○○路83號4 樓住處內，以
    將第一級毒品海洛因及第二級毒品甲基安非他命一併置於吸
    食器玻璃球內燒烤吸聞所生煙霧之方法，同時施用第一級毒
    品海洛因及第二級毒品甲基安非他命1 次。嗣為警於96年7
    月30日凌晨3 時許，在臺北縣中和市○○路與德光路口查獲
    ，經警採集甲○○之尿液檢體送驗結果，呈鴉片類及安非他
    命類陽性反應，始悉上情。
二、案經臺北縣政府警察局中和分局報請臺灣板橋地方法院檢察
    署檢察官偵查起訴。本院於準備程序進行中，被告就被訴事
    實為有罪之陳述，經告知被告簡式審判程序之旨，並聽取當
    事人意見後，裁定由受命法官獨任進行簡式審判程序。
    理  由
一、上揭事實，已據被告甲○○於本院審理時坦承不諱，且被告
    為警查獲後，經採集其尿液檢體送驗結果，呈鴉片類及安非
    他命類陽性反應，有臺北縣政府警察局中和分局姓名及代碼
    對照表、臺灣檢驗科技股份有限公司96年8 月30日濫用藥物
    尿液檢驗報告各1 份附卷可稽，足認被告之自白與事實相符
    ，而堪採信。此外，被告前因施用毒品案件，經本院90年度
    毒聲字第3191號裁定送觀察、勒戒後，認有繼續施用毒品之
    傾向，再經本院以90年度毒聲字第3351號裁定施以強制戒治
    ，嗣因成效經評定為合格，經本院以91年度毒聲字第99號裁
    定停止戒治，所餘期間付保護管束，惟於保護管束期間因違
    反保護管束應遵守事項情節重大，再經本院以91年度毒聲字
    第1404號裁定撤銷停止戒治，令入戒治處所施以強制戒治，
    於民國91年11月9 日強制戒治期滿，並由臺灣板橋地方法院
    檢察署檢察官以91年度戒毒偵字第516 號為不起訴處分確定
    等情，有刑案資料查註紀錄表、臺灣高等法院被告前案紀錄
    表各1 份存卷可考，其於強制戒治執行完畢後5 年內，再犯
    本件施用毒品罪，自應依法訴追處罰。綜上所述，本案事證
    明證，被告犯行堪予認定。
二、按海洛因、甲基安非他命分別係屬毒品危害防制條例第2 條
    第2 項第1 款、第2 款所定之第一級、第二級毒品。是核被
    告所為，係犯毒品危害防制條例第10條第1 項之施用第一級
    毒品罪及同條第2 項之施用第二級毒品罪。其持有第一級毒
    品海洛因、第二級毒品甲基安非他命之低度行為，各為施用
    之高度行為所吸收，均不另論罪。被告供稱係將海洛因及甲
    基安非他命一併置於吸食器玻璃球內燒烤施用，衡情尚非全
    然不足採信，復查無證據足認被告係以不同方法分別施用，
    應認其係以一行為同時施用第一級、第二級毒品，為想像競
    合犯，應依刑法第55條規定，從一重以施用第一級毒品罪處
    斷。起訴書認應分論併罰，尚嫌無據。又被告前因施用毒品
    案件，經本院以92年度訴字第1422號判處有期徒刑8 月確定
    ；因竊盜案件，經本院以92年度易字第730 號判處有期徒刑
    1 年確定；上開二案嗣經本院以92年度聲字第2174號裁定應
    執行刑有期徒刑1 年6 月確定，甫於94年6 月16日縮刑期滿
    執行完畢等情，有臺灣高等法院被告前案紀錄表可稽，其於
    有期徒刑執行完畢後5 年內，故意再犯本件有期徒刑以上之
    罪，為累犯，應依刑法第47條第1 項加重其刑。爰審酌被告
    前因施用毒品，曾接受強制戒治之執行完畢，獲有不起訴處
    分之寬典，並經論罪科刑及執行完畢，仍不知抗拒毒品誘惑
    ，再次漠視法令而犯本罪，非但戕害自我身心健康，對於社
    會風氣、治安亦潛有相當危害，兼衡其犯罪之動機、目的、
    手段及犯罪後之態度等一切情狀，量處如主文所示之刑，以
    示懲儆。
據上論斷，應依刑事訴訟法第273 條之1 第1 項、第299 條第1
項前段，毒品危害防制條例第10條第1 項、第2 項，刑法第11條
前段、第55條、第47條第1 項，判決如主文。
本案經檢察官謝岳龍到庭執行職務。
中　　華　　民　　國　　96　　年　　12　　月　　26　　日
                  刑事第十五庭　法　官　朱嘉川
以上正本證明與原本無異。
如不服本判決，應於判決送達後10日內，向本院提出上訴狀。
中　　華　　民　　國　　96　　年　　12　　月　　26　　日
                                書記官　陳聖儒
附錄本案論罪科刑法條全文：
毒品危害防制條例第10條
施用第一級毒品者，處6 月以上5 年以下有期徒刑。
施用第二級毒品者，處3 年以下有期徒刑。
